臺灣高雄地方法院民事裁定
111年度雄全字第46號
聲  請  人  王芸鴻  
相  對  人  王室博  

上列聲請人與相對人間假扣押事件，本院裁定如下：
    主  文
聲請駁回。
程序費用新臺幣壹仟元由聲請人負擔。
    理  由
一、本件聲請意旨略以：相對人即債務人王室博（下稱相對人）
    積欠聲請人新臺幣（下同）44萬元，迄不清償，因恐相對人
    正將所有財產搬移隱匿，致日後有不能強制執行或甚難執行
    之虞，聲請為保全強制執行，願提供擔保，依民事訴訟法第
    522條，聲請裁定准將相對人所有財產在44萬元之範圍內予
    以假扣押，以資保全等語。
二、按請求及假扣押之原因應釋明之。前項釋明如有不足，而債
    權人陳明願供擔保或法院認為適當者，法院得定相當之擔保
    ，命供擔保後為假扣押，民事訴訟法第526 條第1 項、第2
    項亦有明定。故債權人聲請假扣押，就其請求及假扣押之原
    因均應加以釋明。僅於釋明有所不足，而債權人陳明願供擔
    保或法院認為適當者，法院始得定相當之擔保，命供擔保後
    為假扣押。又所謂假扣押之原因，依同法第523 條第1 項規
    定，係指債務人有日後不能強制執行或甚難執行之虞者，例
    如債務人浪費財產、增加負擔或就財產為不利之處分，致瀕
    臨無資力狀態，或有移往遠地、逃匿或隱匿財產等情形。至
    於債務人經債權人催告後拒絕給付，而有債務不履行情事，
    除非就其職業、資產、信用等狀況綜合判斷，認為其現存之
    整體財產價值與所欠債權價額相差懸殊，或財務顯有異常而
    難以清償債務之情形外，否則不能遽謂其有日後不能強制執
    行或甚難執行之虞，要難認債權人已盡釋明假扣押原因之責
三、本件聲請人主張兩造有借款契約，相對人應清償44萬元等語
    ，並提出借據為證，就請求之原因，堪認已有釋明。惟其就
    假扣押之原因，僅陳稱因恐相對人正將所有財產搬移隱匿，
    致日後有不能強制執行或甚難執行之虞等節云云，惟聲請人
    未能提出相對人搬移隱匿財產之具體事實，亦無任何客觀資
    料，僅以個人臆測認相對人會將財產移轉隱匿，難謂已為釋
    明。故實無法認定相對人有何浪費財產、增加負擔或就其財
    產為不利益之處分，致其達於無資力之狀態，亦無法據以推
    認相對人有脫產之行為，使聲請人日後不能強制執行或甚難
    執行之虞，是以聲請人就相對人所應受之損害雖陳明願供擔
    保，仍不得認該擔保已補釋明之欠缺，其假扣押之聲請自應
    不予准許。
四、依民事訴訟法第95條、第78條，裁定如主文。
中　　華　　民　　國　 111　　年　　8 　　月　　2 　　日
                  高雄簡易庭  法　　官  鄧怡君 
以上正本係照原本作成。
如對本裁定抗告須於裁定送達後10日內向本院提出抗告狀，並繳
納裁判費新台幣1,000元。　　　　　　　　　
中　　華　　民　　國　　111 　年　　8 　　月　　2 　　日
                              書 記 官  吳語杰